【裁判字號】    99,審簡上,164
【裁判日期】    991103
【裁判案由】    傷害
【裁判全文】
臺灣士林地方法院刑事判決           99年度審簡上字第164號
上  訴  人  臺灣士林地方法院檢察署檢察官
被      告  甲○○
上列上訴人因被告傷害案件，不服本院內湖簡易庭於中華民國99
年7 月28日所為99年度湖簡字第394 號第一審刑事簡易判決（聲
請簡易判決處刑案號：臺灣士林地方法院檢察署99年度偵字第37
24號），提起上訴，本院管轄第二審之合議庭判決如下：
    主  文
上訴駁回。
    事實及理由
一、本案經本院審理結果，認第一審判決認定被告係犯刑法第27
    7 條第1 項傷害罪，量處拘役20日，並諭知如易科罰金以新
    臺幣（下同）1,000 元折算1 日，其認事、用法及量刑均無
    不當，應予維持，引用第一審判決書記載之犯罪事實、證據
    及理由（如附件判決書）。
二、檢察官上訴意旨略以：據告訴人乙○○具狀請求上訴，略以
    原審判決未審酌被告犯罪動機及所生損害，就被告本件犯行
    量刑過輕，難生懲儆為由，認告訴人聲請上訴尚非顯無理由
    ，爰提起上訴，請撤銷原判決，更為適法之判決等語。
三、按量刑之輕重，係事實審法院得依職權自由裁量之事項，茍
    已斟酌刑法第57條各款所列情狀而未逾越法定刑度，則不得
    遽指為違法；又刑罰之量定屬法院自由裁量之職權行使，但
    仍應審酌刑法第57條所列各款事由及一切情狀，為酌量輕重
    之標準，並非漫無限制，在同一犯罪事實與情節，如別無其
    他加重或減輕之原因，下級法院量定之刑，亦無過重或失輕
    之不當情形，則上級法院對於下級法院之職權行使，原則上
    應予尊重（最高法院72年度台上字第6696號判例、85年度台
    上字第2446號判決意旨參照）。由上可知，法律固賦予法官
    自由裁量權，但此項裁量權之行使，並非得以任意或自由為
    之，仍應受一般法律原則之拘束，必須符合法律授權之目的
    ，並受法律秩序之理念、法律感情及慣例所規範，法官量刑
    權雖係受法律拘受之裁量原則，但其內涵仍將因各法官之理
    念、價值觀、法學教育背景之不同而異，是以自由裁量之界
    限仍難有客觀之解答，端賴法官於個案審判時，依個案事由
    加以審酌，若無裁量濫用情事，難謂有不當之處。經查，原
    審於量刑時，已審酌被告因與告訴人乙○○就拍攝工程施工
    情形之細故而與告訴人爭執後徒手傷害之犯罪動機及手段、
    告訴人所受之傷勢並非重大及被告未能與告訴人達成和解等
    一切情狀，就被告所犯傷害罪判處拘役20日，並依刑法第41
    條第1 項前段之規定諭知上述易科罰金之折算標準，核係在
    法定刑內科處其刑，所量處之刑與被告之犯罪情節應屬相當
    ，應可生相當懲儆之效果，足認該量刑已屬妥適，難認有何
    明顯裁量逾越或濫用之違法情事，自應予維持。從而，檢察
    官依告訴人之請求判處被告較重之刑，而提起上訴，尚屬無
    據，應予駁回。
據上論斷，應依刑事訴訟法第455 條之1 第1 項、第3 項、第36
8 條、第373 條，判決如主文。
本案經檢察官朱學瑛到庭執行職務。
中    華    民    國    99    年    11    月    3     日
                  刑事第一庭審判長法  官  雷雯華
                                  法  官  莊明達
                                  法  官  王沛雷
以上正本證明與原本無異。
本件不得上訴。
                                  書記官  陳麗津
中    華    民    國    99    年    11    月    3     日
附錄本案論罪科刑法條：
刑法第277條第1項：
傷害人之身體或健康者，處 3 年以下有期徒刑、拘役或 1 千元
以下罰金。

司法院資訊處製作；財團法人民間司法改革基金會備份。
